【裁判字號】    97,訴,3256
【裁判日期】    980310
【裁判案由】    殺人未遂等
【裁判全文】
臺灣板橋地方法院刑事判決              97年度訴字第3256號
公  訴  人  臺灣板橋地方法院檢察署檢察官
被      告  甲○○
選任辯護人  蔡樹基律師
上列被告因殺人未遂等案件，經檢察官提起公訴（97年度偵字第
18421 號），本院判決如下：
    主  文
甲○○犯恐嚇危害安全罪，處有期徒刑月，如易科罰金以新臺
幣壹仟元折算壹日。
被訴竊錄身體隱私部位、傷害等部分均不受理。
    事  實
一、甲○○前於民國90年間即曾因感情糾紛犯竊盜案件，經本院
    以90年度易字第3392號判決判處拘役五十日確定，於91年5
    月15日易科罰金執行完畢（於本件不構成累犯）。詎其猶不
    知悔改，復於96年7 月間某日，在臺北縣新莊市○○路「香
    格里拉汽車旅館」內，趁其當時交往之女友乙○○熟睡之際
    ，竟基於妨害秘密之犯意，未經其女友乙○○之同意，擅自
    以其行動電話所附之照相配備，無故拍攝竊錄乙○○裸睡身
    體隱私部位之照片檔案7 張（此部分竊錄身體隱私部位犯行
    ，業經乙○○撤回告訴）。其後二人因故分手，然甲○○為
    求復合，又於97年5 月20日下午6 時許，騎乘車號KEK-636
    號重型機車，在臺北縣泰山鄉○○路某處，俟乙○○騎乘機
    車下班時，即上前攔截要求乙○○與其復合，惟遭乙○○拒
    絕並棄車步行離去，詎其竟憤而萌生傷害之犯意，自其機車
    置物箱內取出其所有之水果刀1 把（全長約19.5公分，刀刃
    長約10公分，其後已棄置滅失），自後追上乙○○，揚言稱
    「妳真的不怕死？」，即持刀朝乙○○背部刺擊二下，致乙
    ○○受有左下背部內側撕裂傷5 公分、左下背部外側撕裂傷
    5 公分等傷害（此部分傷害犯行，亦經乙○○撤回告訴），
    適有計程車經過，乙○○旋即自行攔車搭乘至醫院急診，此
    時甲○○見狀亦罷手隨同乙○○上車，陪同乙○○赴醫治療
    。嗣其於97年5 月27日，因與乙○○就上開分手、傷害等事
    糾紛協議未果，竟又基於恐嚇危害安全之犯意，於同日晚上
    9 時13分許，以其所有之0000000000號行動電話，先傳送上
    開竊錄之乙○○裸照檔案7 張（其後已經甲○○刪除滅失）
    至乙○○所有之0000000000號行動電話，再接續傳送簡訊「
    明著跟妳說妳不要，又要逼我，妳好樣的，先傳個東西給妳
    看，在（「再」之誤繕）來我會跟大家一起分享」、「照片
    看到沒，明的直接跟妳談妳不要，妳不想給我面子，那我也
    不必留給妳了」、「妳中午前不打給我，我一定會把照片跟
    影片慢慢的傳出去跟大家分享．．．．」等語至乙○○上開
    行動電話，以此加害名譽之方式恐嚇乙○○，使乙○○心生
    畏懼，致生危害於安全。
二、案經乙○○訴由臺北縣政府警察局蘆洲分局報請臺灣板橋地
    方法院檢察署檢察官偵查起訴。
    理  由
甲、被告被訴恐嚇危害安全部分：
一、訊據被告甲○○對於上揭時地傳送告訴人乙○○裸照、簡訊
    恐嚇告訴人之犯罪事實供認不諱，核與告訴人於本院審理證
    述被害情節相符（見本院97年12月9 日審判筆錄），並有被
    告傳送至告訴人行動電話之上開告訴人裸照檔案、簡訊等內
    容翻拍照片、被告與告訴人上開行動電話間之通聯調閱查詢
    單等附卷可資佐證。是本件被告上開恐嚇危害安全犯行，事
    證已臻明確，堪以認定，應予依法論科。
二、核本件被告上開所為，係犯刑法第305 條之恐嚇危害安全罪
    。爰審酌被告之素行、犯罪之動機、目的、手段、方法、對
    告訴人所生危害及犯後之態度等一切情狀，量處如主文所示
    之刑，並諭知易科罰金之折算標準。
乙、被告被訴竊錄身體隱私部位、傷害（原被訴殺人未遂）等部
    分：
一、公訴意旨略以：被告甲○○與乙○○原係男女朋友關係，甲
    ○○於尚交往之96年7 月間某日，在臺北縣新莊市○○路「
    香格里拉」汽車旅館內，趁乙○○熟睡之際，無故以照相器
    具，拍攝乙○○裸睡之非公開活動及身體隱私部位之照片數
    張、影片數則，二人後因故分手。詎甲○○為求復合，於97
    年5 月20日下午6 時許，騎乘車號KEK-636 號重型機車，在
    臺北縣泰山鄉○○路某路段，攔截乙○○騎乘之機車以求復
    合，惟遭乙○○拒絕，並棄機車改以徒步方式，以求脫離甲
    ○○之追逐。甲○○為此竟萌生「殺人」之犯意，自其騎乘
    KEK-636 號機車置物箱內，取出一把預藏之水果刀，往前追
    趕乙○○，並揚言「妳真得不怕死？」，而往乙○○背部刺
    殺2 刀，使乙○○受有左下背部內側撕裂傷5 公分、左下背
    部外側撕裂傷5 公分之傷勢。嗣因一輛不詳車牌號碼計程車
    經過上址，乙○○即搭上該計程車，甲○○亦緊接搭上同步
    計程車而送醫急救，而未生死亡之既遂結果。案經乙○○告
    訴，因認被告此等部分涉犯有刑法第315 條之1 第2 款之妨
    害祕密（竊錄身體隱私部位）、同法第271 條第2 項、第1
    項之殺人未遂等罪嫌等語。
二、惟按殺人未遂與傷害之區別，應以加害人有無殺意為斷，被
    害人受傷之程度，被害人受傷處所是否為致命部位，及傷痕
    多寡，輕重如何，僅足供認定有無殺意之參考，究不能據為
    區別殺人未遂與傷害之絕對標準，故不能僅因被害人受傷之
    位置係屬人體要害，即認定加害人自始即有殺害被害人之犯
    意（參見最高法院18年上字第130 號判例、94年度台上字第
    6857號判決等意旨）。本件公訴意旨雖謂被告持刀刺擊告訴
    人背部2 刀，係基於殺人之犯意，因認被告犯有殺人未遂行
    為云云，然訊據被告堅決否認本件有殺人之犯意，且依告訴
    人於本院審理時證稱：被告刺擊伊2 刀後，即未再繼續攻擊
    伊，之後並隨同伊上車就醫，被告並扶伊進醫院，伊就醫後
    並與被告至香格里拉汽車旅館住宿二天等情（見本院97年12
    月9 日審判筆錄），要與有殺人犯意之行為有間，由此可見
    被告應僅係因一時失慮，持刀刺傷告訴人，並無殺人之犯意
    可言。是依上所述，核諸被告及告訴人上述情節，被告所為
    ，應僅係犯刑法第277 條第1 項之傷害罪，尚難認其犯有殺
    人未遂罪嫌，公訴意旨上開所認，容有未洽。
三、又按告訴乃論之罪，告訴人於第一審辯論終結前得撤回其告
    訴；又告訴經撤回者，應諭知不受理之判決，刑事訴訟法第
    238 條第1 項、第303 條第3 款分別定有明文。查本件此部
    分告訴人乙○○告訴被告甲○○上開妨害祕密（竊錄身體隱
    私部位）、傷害（即原被訴殺人未遂部分）等案件，起訴書
    認被告係觸犯刑法第315 條之1 第2 款之妨害祕密（竊錄身
    體隱私部位）罪，另依本院上述理由，其被訴殺人未遂罪嫌
    部分，應係犯刑法第277 條第1 項之傷害罪，依同法第319
    條、第287 條前段之規定，上開二罪均須告訴乃論。茲此部
    分均已據告訴人賴聖具狀撤回其告訴，有其撤回告訴狀在卷
    可稽，是依照首開說明，本件此二被訴部分，應均另為不受
    理判決之諭知。
據上論斷，應依刑事訴訟法第299 條第1 項前段、第303 條第3
款，刑法第305 條、第41條第1 項前段，刑法施行法第1 條之1
，判決如主文。
本案經檢察官張慶林到庭執行職務
中    華    民    國    98    年    3     月    10    日
                刑事第十庭  審判長法  官  彭  全  曄
                                  法  官  陳  正  昇
                                  法  官  洪  珮  婷
以上正本證明與原本無異。
如不服本判決應於收受送達後十日內向本院提出上訴書狀，並應
敘述具體理由；其未敘述上訴理由者，應於上訴期間屆滿後二十
日內向本院補提理由書（均須按他造當事人之人數附繕本）「切
勿逕送上級法院」。
                                  書記官  黃  頌  棻
中    華    民    國    98    年    3     月    10    日
附錄本案論罪科刑法條全文：
中華民國刑法第305條
（恐嚇危害安全罪）
以加害生命、身體、自由、名譽、財產之事，恐嚇他人致生危害
於安全者，處 2 年以下有期徒刑、拘役或 3 百元以下罰金。


司法院資訊處製作；財團法人民間司法改革基金會備份。
